【裁判字號】    92,訴,262
【裁判日期】    920630
【裁判案由】    違反毒品危害防制條例
【裁判全文】
臺灣雲林地方法院刑事判決                          九十二年度訴字第二六二號
    公  訴  人  臺灣雲林地方法院檢察署檢察官
    被      告  甲○○
右列被告因違反毒品危害防制條例案件，經檢察官提起公訴（九十一年度毒偵字第一
０八六號、九十二年度毒偵字第八六號），本院判決如左：
    主  文
甲○○連續施用第一級毒品，處有期徒刑壹年；又施用第二級毒品，處有期徒刑陸月
。應執行有期徒刑壹年肆月。緩刑伍年。
    事  實
一、甲○○曾因違反麻醉藥品管理條例案件，經臺灣板橋地方法院於民國八十三年十
    二月十六日，以八十三年度易字第六五二六號，判處有期徒刑四月，於八十四年
    一月二十四日判決確定，於八十四年二月二十四日執行完畢，已逾五年不構成累
    犯。又前因一犯施用毒品，經強制戒治期滿，經臺灣雲林地方法院檢察署檢察官
    於九十一年三月八日，以九十一年度戒毒偵字第二四號，為不起訴處分確定。仍
    然不能戒除，又基於概括之犯意，自九十一年六、七月間某時日起至同年十二月
    二十四日十六時或十七時許止，在雲林縣口湖鄉頂湖村六鄰頂湖一二０號住處，
    以將海洛因置入注射針筒內再注射血管方式或將海洛因摻於香菸內再點燃吸食方
    式，而連續施用第一級毒品海洛因多次；又於九十一年十二月二十五日九時十分
    許回溯前九十六小時內某時，在不詳地點，以不詳方式，施用第二級毒品安非他
    命一次。嗣於九十一年九月二十日十一時四十分許及同年十二月二十五日九時十
    分許，為警依毒品危害防制條例第二十五條第二項規定，通知在雲林縣警察局北
    港分局採驗尿液，結果分別驗具「嗎啡、可待因陽性反應」及「甲基安非他命、
    嗎啡、可待因陽性反應」而查獲，並經本院於九十二年一月十七日，以九十二年
    毒聲字第五六號，裁定令入戒治處所施以強制戒治一年，嗣由本院於九十二年五
    月十六日，以九十二年度毒聲字第三六六號，裁定停止戒治，所餘戒治期間，付
    保護管束。
二、案經雲林縣警察局北港分局移送臺灣雲林地方法院檢察署檢察官偵查起訴。
    理  由
一、被告甲○○坦白認罪，承認自九十一年六、七月間某時日起至同年十二月二十四
    日十六時或十七時許止，在雲林縣口湖鄉頂湖村六鄰頂湖一二０號住處，以將海
    洛因置入注射針筒內再注射血管方式或將海洛因摻於香菸內再點燃吸食方式，連
    續施用第一級毒品海洛因多次，又承認於九十一年十二月二十五日九時十分許回
    溯前九十六小時內某時，施用第二級毒品安非他命一次。經查，被告於九十一年
    九月二十日十一時四十分許及同年十二月二十五日九時十分許，為警通知在雲林
    縣警察局北港分局採驗尿液，結果分別驗具「嗎啡、可待因陽性反應」及「甲基
    安非他命、嗎啡、可待因陽性反應」，有詮昕科技股份有限公司九十一年十月二
    日編號第00000000號及九十二年一月二日編號一Ｃ二六０一０八號濫用
    藥物尿液檢驗報告各一紙在卷可證，是被告上開自白應與事實相符。又被告前因
    一犯施用毒品，經強制戒治期滿，經臺灣雲林地方法院檢察署檢察官於九十一年
    三月八日，以九十一年度戒毒偵字第二四號，為不起訴處分確定，有該不起訴處
    分書、臺灣雲林地方法院檢察署刑案資料查註紀錄表各一紙在卷可稽。本次二犯
    連續施用第一級毒品及施用第二級毒品，並經本院於九十二年一月十七日，以九
    十二年毒聲字第五六號，裁定令入戒治處所施以強制戒治一年，嗣由本院於九十
    二年五月十六日，以九十二年度毒聲字第三六六號，裁定停止戒治，所餘戒治期
    間，付保護管束，有各該裁定書、臺灣高等法院被告全國前案紀錄表各一紙附卷
    可按。因此，被告於強制戒治期滿後，二犯連續施用第一級毒品及施用第二級毒
    品，事證明確，可以認定，應依法論罪科刑。
二、核被告甲○○所為，係犯毒品危害防制條例第十條第一項之施用第一級毒品罪及
    同條第二項之施用第二級毒品罪。其各次非法持有毒品海洛因及一次非法持有毒
    品安非他命，進而施用，其持有之低度行為應為各施用之高度行為所吸收，此不
    另論罪。被告先後多次施用第一級毒品海洛因，時間緊接，方法相同，而觸犯構
    成要件相同之罪名，顯係基於概括之犯意反覆為之，為數行為而犯同一之罪名，
    應依刑法第五十六條連續犯之規定論以一罪，並依法加重其刑。被告所上開二罪
    ，犯意各別，罪名有異，應分論併罰。
三、被告甲○○曾因違反麻醉藥品管理條例案件，經臺灣板橋地方法院於八十三年十
    二月十六日，以八十三年度易字第六五二六號，判處有期徒刑四月，於八十四年
    一月二十四日判決確定，於八十四年二月二十四日執行完畢，雖與本件犯罪時間
    已逾五年不構成累犯，但前案已經判處有期徒刑四月，且被告曾因一犯施用毒品
    ，經強制戒治期滿，已經臺灣雲林地方法院檢察署檢察官為不起訴處分確定，本
    次又與朋友在一起而施用毒品，況且被告施用第一級毒品海洛因部分，係連續犯
    ，故不宜處六個月以下有期徒刑，從而被告請求判處得易科罰金之刑，難以准許
    。此審酌被告前科素行，其犯罪目的，施用毒品次數，自戕性犯罪性質及犯罪後
    坦白承認後之態度等一切情狀，各量處如主文所示之刑，並定其應執行刑。又衡
    量被告供認目前已經結婚，配偶懷孕四、五月，生產在即，母親生病，須人照顧
    ，家庭經濟困難，如長期入獄服刑，其家庭將無依持，法官考量被告家人之處境
    ，願意給予被告自新機會，宣告緩刑五年，給予被告照料家庭之機會，宣告緩刑
    並可促使其珍惜而不再犯，若被告不知自重，再施用毒品，自可撤銷其緩刑，執
    刑入獄。又被告陳明決心戒除施用毒品之惡習，現又已停止戒治，所餘戒治期間
    ，付保護管束，故被告可能戒除施用毒品，不會再犯，希望被告能把握有限生命
    ，照顧家人，過正常人生活，不要再陷入歧途，否則再犯施毒，將面臨牢獄之苦
    。
據上論斷，應依刑事訴訟法第二百九十九條第一項前段，毒品危害防制條例第十條第
一項、第二項，刑法第十一條前段、第五十六條、第五十一條第五款、第七十四條第
二款，判決如全文。
本案經檢察官乙○○到庭執行職務。
中      華      民      國     九十二     年    六    月      三十      日
                               臺灣雲林地方法院刑事第二庭
                                   法  官  吳  褔  森
右正本證明與原本無異。
如不服本判決，應於判決送達後十日內向本院提出上訴狀（應附繕本）。「切勿逕送
上級法院」。
                                   書記官  李  松  坤
中      華      民      國     九十二     年    六    月      三十      日
附錄本案論罪科刑法條：
毒品危害防制條例第十條：
施用第一級毒品者，處六月以上五年以下有期徒刑。
施用第二級毒品者，處三年以下有期徒刑。


司法院資訊處製作；財團法人民間司法改革基金會備份。
